【裁判字號】    99,事聲,28
【裁判日期】    990427
【裁判案由】    聲明異議
【裁判全文】
臺灣嘉義地方法院民事裁定            99年度事聲字第28號
聲明異議人  乙○○
相  對  人  甲○○
上列當事人間請求核發支付命令事件，聲請人對於本院司法事務
官民國99年3 月31日所為駁回支付命令聲請之裁定聲明異議，本
院裁定如下：
    主  文
聲明異議駁回。
聲明異議程序費用由聲明異議人負擔。
    理  由
一、按「當事人對於司法事務官處理事件所為之終局處分，得於
    處分送達後十日之不變期間內，以書狀向司法事務官提出異
    議。但支付命令之異議仍適用第518 條及第519 條之規定。
    司法事務官認前項異議有理由時，應另為適當之處分；認異
    議為無理由者，應送請法院裁定之。法院認第1 項之異議為
    有理由時，應為適當之裁定；認異議為無理由者，應以裁定
    駁回之。前項裁定，應敘明理由，並送達於當事人」，民事
    訴訟法第240條之4定有明文。本件聲明異議人對於本院司法
    事務官於民國99年3 月31日所為99年度司促字第3678號駁回
    支付命令聲請之裁定不服而提出異議，司法事務官認其異議
    為無理由，送請本院為裁定，經核與上開條文規定及意旨相
    符，先此明。
二、聲請發支付命令及聲明異議意旨略以：相對人甲○○於98年
    7 月1日向本院買下由國泰人壽保險股份有限公司（下稱國
    泰公司）拍賣之聲明異議人所有房屋，該房屋空房聲明異議
    人買新台幣（下同）360萬元，另增建設備及傢俱共1千多萬
    元，還有國泰公司等保單退保20件，虧損近2 億元，全因國
    泰公司扣押致不能提領、不能還、優惠不給辦，因之請求本
    院核發支付命令督促相對人賠償360 萬元房價及1億5千萬元
    傢俱設備，然法院卻予駁回，為此聲明異議等語。
三、按支付命令之聲請，應表明下列各款事項： 1、當事人及法
    定代理人； 2、請求之標的及其數量；3、請求之原因事實；
    其有對待給付者，已履行之情形； 4、應發支付命令之陳述
    ；5、法院，民事訴訟法第511條定有明文。次按支付命令之
    聲請，不合於民事訴訟法第508條至第511條之規定，或依聲
    請之意旨認債權人之請求為無理由者，法院應以裁定駁回之
    ，同法第513 條前段亦有明定。由是以觀，倘債權人所陳明
    之當事人、請求標的及數量，與請求之原因事實不符，可認
    為債權人之請求為無理由者，法院自不得核發支付命令，而
    應以裁定駁回其聲請。
四、經查，依聲明異議人前述聲請理由及聲明異議意旨內容，可
    知本件聲明異議人主張造成其房價360 萬元、傢俱設備1億5
    千萬元等損失之原因，係由於第三人國泰公司向法院聲請查
    封拍賣其房屋所造成，另有20件保單退保，虧損近2 億元，
    亦因國泰公司扣押所致，顯見聲明異議人主張造成其損害之
    對象為國泰公司甚明，然本件聲明異議人卻向本院請求對相
    對人甲○○發支付命令，請求其給付房屋空屋價360 萬元及
    屋內傢俱設備1億5仟萬元，聲明異議人所表明之請求原因及
    事實，與所陳明之當事人及請求標的不符，可認為聲明異議
    人之請求為無理由；又本院司法事務官曾於99年3 月23日裁
    定命聲明異議人於7 日內補正上開事項，聲明異議人雖於99
    年3 月30日陳報，惟並未依裁定內容具體補正，故本院司法
    事務官認其聲請並不合法，而駁回其支付命令之聲請，於法
    並無違誤，聲明異議人猶執前詞聲明異議，顯無理由，應予
    駁回。
五、至於聲明異議人以99年4月9日書狀向本院聲明異議時，雖增
    列第三人國泰公司及臺灣新光商業銀行股份有限公司為債務
    人，然此並非兩造間前開聲請發支付命令事件經本院司法事
    務官裁定駁回之事項，自非屬本件聲明異議之範疇，亦非本
    院所得審查之範圍，併此敘明。
六、爰依民事訴訟法第240之4條第3項後段、第513條第1項前段
    、第95條、第78條，裁定如主文。
中    華    民    國    99    年    4    月    27    日
                  民一庭法  官  周俞宏
以上正本係照原本作成
本件依民事訴訟法第513條第2項規定，不得聲明不服（不得抗告
）
中    華    民    國    99    年    4    月    27    日
                        書記官  劉怡欣

司法院資訊處製作；財團法人民間司法改革基金會備份。
